【裁判字號】    98,訴,2785
【裁判日期】    980922
【裁判案由】    毒品危害防制條例
【裁判全文】
臺灣板橋地方法院刑事判決              98年度訴字第2785號
公  訴  人  臺灣板橋地方法院檢察署檢察官
被      告  甲○○
上列被告因違反毒品危害防制條例案件，經檢察官提起公訴（98
年度毒偵字第4144號），被告於準備程序中就起訴事實為有罪之
陳述，經告知簡式審判程序之旨，並聽取當事人之意見後，本院
裁定進行簡式審判程序，判決如下：
    主    文
甲○○施用第一級毒品，累犯，處有期徒刑柒月。扣案含海洛因
殘渣之注射針筒壹支、含海洛因殘渣之包裝袋壹個均沒收銷燬之
。
    事    實
一、甲○○於民國87年間因竊盜案件，經本院以87年度易字第
    5430號判決判處有期徒刑2 年確定，因施用毒品案件，經
    本院以88年度易字第694 號判決判處有期徒刑7 月、5 月，
    應執行有期徒刑11月確定，因偽造文書案件，經本院以88
    年度訴字第1652號判決判處有期徒刑4 月，經臺灣高等法院
    以89年度上訴字第974 號判決駁回上訴確定。於88年間因
    偽造文書案件，經本院以88年度易字第1442號判決判處有期
    徒刑4 月確定。於89年間因竊盜、偽造文書案件，經本院
    以89年度易字第3972號判決判處有期徒刑1 年2 月、5 月，
    應執行有期徒刑1 年5 月確定，因施用毒品案件，經本院
    以89年度訴字第2244號判決判處有期徒刑10月、8 月，應執
    行有期徒刑1 年4 月確定。於95年間因施用毒品案件，經
    本院以95年度毒聲字第1412號、96年度毒聲字第109 號裁定
    送勒戒處所觀察、勒戒後，認有繼續施用毒品傾向，經本院
    以96年度毒聲字第825 號裁定令入戒治處所強制戒治，於97
    年1 月21日戒治期滿執行完畢，由臺灣板橋地方法院檢察署
    檢察官於97年2 月11日以97年度戒毒偵字第47號不起訴處分
    確，因竊盜案件，經本院以96年度易字第1205號判決判處
    有期徒刑10月確定。於96年間因竊盜案件，經本院以96年
    度易字第1209號判決判處有期徒刑5 月確定，因竊盜案件
    ，經本院以96年度易字第1206號判決判處有期徒刑10月，減
    為有期徒刑5 月確定。因竊盜案件，經本院以96年度易字
    第1789號判決判處拘役50日、有期徒刑8 月，減為拘役25日
    、有期徒刑4 月確定。前開經減刑為有期徒刑3 月又15日
    、2 月又15日，應執行有期徒刑5 月又15日確定，、經
    減刑為有期徒刑2 月、2 月，與經裁定應執行有期徒刑2
    年3 月確定，、經減刑為有期徒刑7 月、2 月又15日、
    5 月、4 月，應執行有期徒刑1 年5 月又15日確定，、
    經減刑為有期徒刑5 月、2 月又15日，與、有期徒刑部
    分裁定應執行有期徒刑1 年3 月確定。前開各罪與之拘役
    部分接續執行，於98年4 月3 日縮刑期滿執行完畢。詎仍不
    知警惕，基於施用第1 級毒品海洛因之犯意，於98年6 月5
    日晚間8 時許，在其位於臺北縣臺北縣樹林市○○街20 之9
    號住處內，以針筒注射之方式施用海洛因1 次。嗣於同年月
    6 日上午11時許，在臺北縣板橋市○○街31巷3 號前為警盤
    查，甲○○於有偵查權限之警員發覺其有施用第1 級毒品海
    洛因犯行前，主動向警方坦承施用第1 級毒品海洛因，且經
    其同意採集尿液送驗後呈鴉片類（嗎啡、可待因）陽性反應
    ，並扣得其所有供其施用海洛因所用之含海洛因殘渣之注射
    針筒1 支、含海洛因殘渣之包裝袋1 個，而查知上情。
二、案經臺北縣政府警察局板橋分局報告臺灣板橋地方法院檢察
    署檢察官偵查起訴。
    理    由
一、本件被告所犯係死刑、無期徒刑、最輕本刑為3 年以上有期
    徒刑以外之罪，其於準備程序中就被訴事實為有罪之陳述，
    經法官告知簡式審判程序之旨，並聽取公訴人、被告之意見
    後，依刑事訴訟法第273 條之1 第1 項規定，進行簡式審判
    程序審理，核先敘明。
二、被告甲○○於警詢、檢察官偵查中及本院審理時對前揭犯罪
    事實坦承不諱，又被告於98年6 月6 日為警採集之尿液，經
    送臺灣檢驗科技股份有限公司檢驗結果，呈鴉片類（嗎啡、
    可待因）陽性反應一情，有臺北縣政府警察局板橋分局偵辦
    毒品危害防制條例案犯罪嫌疑人姓名綽號對照表、臺灣檢驗
    科技股份有限公司濫用藥物檢驗報告各1 份在卷可佐，足認
    被告前開自白與事實相符，堪信為真。查被告於於95年間因
    因施用毒品案件，經本院以95年度毒聲字第1412號、96年度
    毒聲字第109 號裁定送勒戒處所觀察、勒戒後，認有繼續施
    用毒品傾向，經本院以96年度毒聲字第825 號裁定令入戒治
    處所強制戒治，於97年1 月21日戒治期滿執行完畢，由臺灣
    板橋地方法院檢察署檢察官於97年2 月11日以97年度戒毒偵
    字第47號不起訴處分確定等情，有臺灣高等法院被告前案紀
    錄表1 份在卷可憑，其於強制戒治執行完畢後5 年內再犯毒
    品危害防制條例第10條第1 項施用第1 級毒品罪，核與同條
    例第23條第2 項所定相符，自應依法訴追。本件事證明確，
    被告犯行洵堪認定，應依法論科。
三、按海洛因為毒品危害防制條例第2 條第2 項第1 款所定之第
    1 級毒品，是核被告所為，係犯毒品危害防制條例第10條第
    1 項之施用第1 級毒品罪。被告因施用而持有第1 級毒品海
    洛因之低度行為，為施用行為所吸收，係不罰之前行為，不
    另論罪。又被告有如事實欄所示之論罪科刑及執行完畢情形
    ，有臺灣高等法院被告前案紀錄表1 份附卷可稽，其於徒刑
    執行完畢後，5 年以內再故意犯本件有期徒刑以上之罪，為
    累犯，應依刑法第47條第1 項之規定加重其刑。再被告於警
    方未發覺其所犯本件施用第1 級毒品海洛因之犯行前，即向
    警方自行陳述其涉犯前開犯行，並接受裁判一節，有被告警
    詢筆錄（見98年度毒偵字第4144號偵查卷第7 頁）在卷可參
    ，本件被告施用第1 級毒品海洛因犯行合於刑法第62條前段
    之自首要件，爰依法減輕其刑，並依法先加後減之。爰審酌
    被告前因施用毒品案件，業經觀察、勒戒及強制戒治，仍未
    能戒除施用毒品惡習，再犯本件施用毒品犯行，顯見其意志
    不堅，委無足取，併衡其犯罪動機、目的、所犯施用毒品犯
    行究為自戕行為，及犯罪後坦承犯行，犯罪後態度尚可等一
    切情狀，量處如主文所示之刑。扣案含海洛因殘渣之注射針
    筒1 支、含海洛因殘渣之包裝袋1 個，為被告所有供其施用
    海洛因所用之物一情，業據被告自承在卷，前開物品有海洛
    因黏附其上而無法析離，不問屬於何人所有，均依毒品危害
    防制條例第18條第1 項前段沒收銷燬之。
據上論斷，應依刑事訴訟法第273 條之1 第1 項、第299 條第1
項前段，毒品危害防制條例第10條第1 項、第18第1 項前段，刑
法第11條前段、第47條第1 項、第62條前段，判決如主文。
本案經檢察官李美金到庭執行職務。
中    華    民    國    98    年    9     月    22    日
                    刑事第十二庭    法  官  何燕蓉
此正本與原本無異。
如不服本判決，應於判決送達後十日內敘明上訴理由，向本院提
出上訴狀（應附繕本），上訴於臺灣高等法院。
                                    書記官  李崇文
中    華    民    國    98    年    9     月    25    日
附錄本案論罪科刑法條全文：
毒品危害防制條例第10條
施用第一級毒品者，處 6 月以上 5 年以下有期徒刑。
施用第二級毒品者，處 3 年以下有期徒刑。


司法院資訊處製作；財團法人民間司法改革基金會備份。
